【裁判字號】    97,審訴,1284
【裁判日期】    970812
【裁判案由】    毒品危害防制條例
【裁判全文】
臺灣桃園地方法院刑事裁定            97年度審訴字第1284號
上  訴  人
即  被  告  甲○○
上列上訴人因違反毒品危害防制條例案件，不服本院中華民國97
年7 月11日之協商判決，提起上訴，本院裁定如下：
    主  文
上訴駁回。
    理  由
一、協商判決除有刑事訴訟法第455 條之4 第1 項第1 款於本訊
    問程序終結前，被告撤銷協商合意或檢察官撤回協商聲請者
    ；第2 款被告協商之意思非出於自由意志者；第4 款被告所
    犯之罪非第455 條之2 第1 項所定得以協商判決者；第6 款
    被告有其他較重之裁判上一罪之犯罪事實者；第7 款法院認
    應諭知免刑或免訴、不受理者情形之一，及違反同條第2 項
    「法院應於協商合意範圍內為判決；法院為協商判決所科之
    刑，以宣告緩刑或2 年以下有期徒刑、拘役或罰金為限」之
    規定者外，不得上訴；原審法院認為上訴為法律上不應准許
    者，應以裁定駁回之，刑事訴訟法第455 條之10第1 項、第
    362 條前段分別定有明文。
二、本件被告甲○○上訴理由略以：被告於協商當日，因工作上
    體力之負荷及其母親罹患癌症，致心理壓力過大、精神狀況
    不穩、意志非十分明確，對本判決有異議云云，爰具狀提起
    上訴。經查被告於本院審理中自白犯行，經檢察官與被告就
    被告願受科刑之範圍於審判外進行協商，經當事人雙方合意
    且被告認罪後，由檢察官聲請本院改依協商程序而為判決，
    並陳明：同意檢察官所述內容，願意接受有期徒刑九月之刑
    度等語，而本院復就所協商合意向被告確定係出於自由意志
   （均見本院97年6月27日準備程序筆錄），是本件協商程序並
    無何違誤之處，先予敘明。
三、經查，本件被告、檢察官並未撤銷協商合意或撤回協商之聲
    請，被告協商之意思亦係出於其自由意志，另被告亦無其他
    較重之裁判上一罪之犯罪事實、或法院認應諭知免刑或免訴
    、不受理之情，被告所犯之罪亦為刑事訴訟法第455條之2第
    1 項所定得以聲請協商判決者，協商判決判處被告之刑度亦
    係於協商合意範圍內為之等情，均有本院協商程序筆錄在卷
    可憑。而被告稱意志非十分明確之情，於本院進行審理當時
    並未表明，且被告就本院所訊問之問題均可對答明白，可見
    其意識清楚，揆諸上開說明，被告上訴意旨既未敘明何以符
    合刑事訴訟法第455 條之10第1 項但書所列得為上訴之法定
    要件，故其上訴自屬法律上不應准許，應予裁定駁回。
四、爰依刑事訴訟法第455 條之11第1 項、第362 條前段，裁定
    如主文。
中    華    民    國    97    年    8    月     12    日
                  刑事庭  法  官  林孟宜
以上正本證明與原本無異
如不服本裁定，應於送達後5 日內，向本院提出抗告狀
                          書記官  洪明媚
中    華    民    國    97    年    8     月    12    日


司法院資訊處製作；財團法人民間司法改革基金會備份。
